# 格力电器合并报表的货币资金小于母公司报表的货币资金是怎么回事？

提问人：oic 时间：2013-08-27 15:38:36
格力电器半年报的期初数 （或者看 2012 年报），合并报表货币资金28,943,921,701.45，母公司报表为28,976,465,567.30， 造成这样结果的原因有哪些？？？ 谢谢

回答人：chenyiwei
没有仔细研究过该公司的报告，建议看一下该公司的合并范围内有无集团财务公司，以及母公司和各子公司在财务公司的存款各为多大。